最高法院刑事判決　　　　　　　　　 110年度台上字第6042號
上　訴　人　陳裕翔（原名陳三財）
上列上訴人因妨害秩序案件，不服臺灣高等法院臺南分院中華民
國110年6月28日第二審判決（110年度上訴字第754號，起訴案號
：臺灣臺南地方檢察署109年度營偵字第962號），提起上訴，本
院判決如下：
    主  文
上訴駁回。
    理  由
一、按刑事訴訟法第377 條規定，上訴於第三審法院，非以判決
    違背法令為理由，不得為之。是提起第三審上訴，應以原判
    決違背法令為理由，係屬法定要件。如果上訴理由書狀並未
    依據卷內訴訟資料，具體指摘原判決不適用何種法則或如何
    適用不當，或所指摘原判決違法情事，顯與法律規定得為第
    三審上訴理由的違法情形，不相適合時，均應認其上訴為違
    背法律上的程式，予以駁回。又不服地方法院之第一審判決
    而上訴者，須提出上訴書狀，並應敘述具體理由，為上訴必
    備之程式。倘其上訴書狀已敘述理由，但所敘述者，在客觀
    上非屬具體之理由者，仍屬不符上訴之法定程式，由第二審
    法院以上訴不合法律上之程式，予以駁回，毋庸再定期間命
    補正具體理由，此觀刑事訴訟法第350條第1項、第361 條、
    第362條、第367條前段之規定及第361 條之立法理由說明自
    明。其中所謂不服第一審判決之具體理由，雖不以依據卷內
    既有訴訟資料或提出新事證，指摘或表明第一審判決有何採
    證、認事、用法或量刑等足以影響判決本旨之不當或違法，
    而構成應予撤銷之具體事由為必要，但如僅泛言原判決認事
    錯誤、用法不當、量刑失衡，卻無實際的論述內容，即難謂
    適合，自難准許。
二、本件上訴人陳裕翔因不服第一審論處其犯意圖供行使之用而
    攜帶兇器在公眾得出入之場所聚集3 人以上施強暴脅迫罪刑
    之判決，提起第二審上訴。原審則以：第一審判決已依憑上
    訴人之自白及卷內與其自白相符之證據資料，依法認定上訴
    人有其事實欄所載犯行，已載敘其所憑之證據及刑罰裁量之
    理由。而上訴人之第二審上訴狀僅記載：「法官請從新量刑
    ，這件事情是朋友突然約我去的，也不是有心的，而且對方
    也沒有受傷，沒有惡意要傷人，希望從新判決再一次機會，
    不然我還有家要幫忙工作，如果進去服刑，家裡會沒人幫忙
    養家。」等語，並未依法敘述其具體理由，因認其上訴違背
    法律上之程式，而依刑事訴訟法第367條前段、第372條規定
    ，駁回其在第二審之上訴，並不經言詞辯論為之，已詳敘所
    憑之理由。
三、上訴意旨略謂：原審既認伊已附理由但非具體之理由，即應
    依刑事訴訟法第362條但書及第367條但書命伊補正，然未命
    補正，遽予駁回伊之第二審上訴，顯有違誤。又伊於原審所
    提上訴意旨，係主張伊非預謀或故意，果爾，自與本件罪名
    之構成要件成立與否及量刑之審酌有關，原審即應就此相關
    事實進行調查審認，不能僅因伊曾自白犯罪，遽認伊此部分
    上訴未附具體理由。原審以伊之上訴意旨非具體理由，不合
    法定程式為由，而駁回伊在第二審之上訴，尚嫌速斷，且有
    適用法則之違誤云云。然依卷內資料，上訴人所提之第二審
    上訴狀，既非未載理由，則依首揭說明，即不生定期命補正
    之問題，其此部分指摘，自屬無據。至其餘上訴意旨，除對
    第一審判決之論斷及量刑，徒憑己見空泛指摘外，仍未依據
    卷內訴訟資料，具體指摘原判決上開以其第二審上訴狀並未
    敘述具體理由，而從程序上予以駁回，究竟有如何違背法令
    之情事，核與法律規定得為第三審上訴理由之違法情形不相
    適合。
四、綜上，應認本件上訴為違背法律上之程式，予以駁回。
據上論結，應依刑事訴訟法第395條前段，判決如主文。
中    華    民    國   110    年    11    月    17    日
                  刑事第五庭審判長法  官  吳  信  銘  
                                  法  官  梁  宏  哲  
                                  法  官  沈  揚  仁  
                                  法  官  蔡  廣  昇  
                                  法  官  何  菁  莪  
本件正本證明與原本無異
                                  書記官
中    華    民    國   110    年    11    月    30    日